# 企业发展基金

提问人：jingmmy 时间：2011-12-06 23:16:24
请问，有一个公司原来是中外合资企业，按规定提取了企业发展基金，后这个公司因外资撤股变为全内资公司，请问原提取的企业发展基金余额怎么帐务处理呢？能否转入未分配利润？望高人指教。谢谢！

回答人：chenyiwei
回复 jingmmy 的帖子
由于《中外合资经营企业法实施条例》和财工字[993]474号规定企业发展基金的用途是“主要用于扩大生产经营”，与公司法规定的盈余公积用途类似，所以一般是转入盈余公积，不能用于利润分配。